【裁判字號】    99,聲,1309
【裁判日期】    990603
【裁判案由】    聲請定其應執行刑
【裁判全文】
臺灣臺北地方法院刑事裁定              99年度聲字第1309號
聲  請  人  臺灣臺北地方法院檢察署檢察官
受  刑  人  甲○○
上列聲請人因受刑人數罪併罰有2 裁判以上，聲請定其應執行之
刑（99年度執聲字第975 號），本院裁定如下：
    主  文
甲○○犯如附表編號1 、18、19、24、25、27及28所示之罪（共
柒罪），應執行有期徒刑貳年貳月。
其餘聲請駁回。
    理  由
一、聲請意旨：受刑人甲○○因犯偽造文書等共28罪，先後經判
    決確定如附表，應依刑法第53條、第51條第5 款，定其應執
    行之刑，爰依刑事訴訟法第477 條第1 項聲請裁定云云。
二、受刑人因犯如附表編號1 、18、19、24、25、27及28所示之
    罪（共7 罪），經臺灣板橋地方法院及本院先後判處如附表
    編號1 、18、19、24、25、27及28所示之刑( 詳如附表所示
    ) ，均經分別確定在案。茲檢察官聲請就此部分定其應執行
    之刑，本院審核認聲請為正當，就如附表編號1 、18、19、
    24 、25 、27及28所示7 罪，定其應執行之刑如主文第1 項
    所示。
三、按刑法第50條明定：「裁判確定前犯數罪者，併合處罰之。
    」，而司法院大法官會議釋字第98號解釋略以「裁判確定後
    另犯罪，不在數罪併罰規定之列。」，另釋字第202 號解釋
    略以「裁判確定後另犯他罪不在數罪併罰規定之列，業經本
    院釋字第98號解釋闡釋在案，故裁判確定後，復受有期徒刑
    之宣告者，前後之有期徒刑，應予合併執行，不受刑法第51
    條第5 款但書關於有期徒刑不得逾20年之限制。」，因此法
    院能否依刑事訴訟法第477 條、刑法第53條、第51條規定裁
    定執行刑者，端賴行為人之犯罪時間，是否在另一個裁判確
    定前而定。查本件受刑人固另如檢察官所主張犯如附表編號
    2 至17及編號20至23暨編號26所示各罪（共21罪），業經法
    院均判處有期徒刑確定無誤（刑期詳如附表所示），此有如
    附表所示之刑事判決及臺灣高等法院被告全國前案紀錄表可
    參，但由於受刑人曾另於民國97年7 月19日另犯竊盜等4 犯
    行，先經臺灣板橋地方法院檢察署檢察官起訴，再經臺灣板
    橋地方法院以97年度訴字第3837號案件判處受刑人竊盜、偽
    造文書及行使偽造文書等4 罪並定執行刑為有期徒刑1 年6
    月，嗣經臺灣高等法院以97年度上訴字第5712號案件駁回上
    訴（受刑人上訴不合），全案並於98年1 月16日確定（下簡
    稱臺灣高等法院97年度上訴字第5712號案件），此有臺灣板
    橋地方法院97年度訴字第3837號刑事判決及臺灣高等法院97
    年度上訴字第5712號刑事判決暨臺灣高等法院被告全國前案
    紀錄表可佐。而觀之如附表編號2 至17及編號20至23暨編號
    26所示21罪受刑人之犯罪時間均為為97年間，此有如附表所
    示刑事判決可稽。由於如附表如附表編號2 至17及編號20至
    23暨編號26所示21罪受刑人之犯罪時間是在前述臺灣高等法
    院97 年 度上訴字第5712號案件確定前。準此揆諸前開說明
    可知，如附表編號2 至17及編號20至23暨編號26所示21罪，
    僅能與前述臺灣高等法院97年度上訴字第5712號案件定執行
    刑，而不能與如附表編號1 、18、19、24、25、27及28所示
    7 罪定執行刑，但聲請人卻聲請本院對如附表表編號2 至17
    及編號20 至23 暨編號26所示21罪與如附表編號1 、18、19
    、24、25、27及28所示7 罪定執行刑，顯然於法不合，不能
    准許，就此部分聲請應予駁回。
四、爰依刑事訴訟法第220 條、第477 條第1 項，刑法第53條、
    第51條第5 款，裁定如主文。
中    華    民    國    99    年    6     月    3     日
                  刑事第二十庭  法  官  黃俊明
上正本證明與原本無異。
如不服本裁定，應於裁定送達後5 日內向本院提出抗告狀。
                                書記官  楊志純
中    華    民    國    99    年    6     月    3     日

司法院資訊處製作；財團法人民間司法改革基金會備份。
